

PROFILE

Quatre années d'expérience professionnelle. Dynamique et habile dans la résolution de problèmes, doté d'un état d'esprit proactif et collaboratif, renforcé par de solides compétences techniques et analytiques, ainsi que d'excellentes capacités de communication.

Apprentissage rapide avec une aptitude aigüe à anticiper les défis.

FORMATION

Master en Computer Network and IOT System

Conservatoire national des arts et métier (CNAM), Paris, France 2022-2024(Prévu)

Cours: All et Machine Learning, Network Virtualization and Automation, Embedded Systems: Applications, Python, Internet of things **Projet:** Network Data Analytics Function (NWDAF)

Licence en Informatique

Université des sciences et technologies, Mazandaran, Iran 2014-2018

CONTACT

SITE WEB:

https://fatemeh-

salmani1.github.io/FatemehTheAnalyst.github.io/

LINKEDIN

https://www.linkedin.com/in/fatemeh-salmani

E-MAIL:

Salmanifatemeh 1996@gmail.com

ADRESSE:

244 Rue de Bercy, 75012 Paris, France

TÉLÉPHONE:

+33667836642

RÉFÉRENCES

stefano.secci@cnam.fr Professeur d'université pedro.velloso@cnam.fr Professeur d'université

DIANA SALMANI

EXPÉRIENCE PROFESSIONNELLE

STAGE EN L'ANALYSE DES DONNÉES LABORATOIRE D'INFORMATIQUE DU CNAM(CEDRIC), FRANCE

Jun 2023-Sep2023

(Bibliothèques utilisées: Pandas, Matplotlib, Tadm, Math)

- Réalisé le prétraitement et le nettoyage des données à l'aide de SQL, BigQuery, Excel et Google Cloud Platform (GCP)
- Effectué une analyse de données géospatiales avec Python
- Exécuté des analyses de proximité et visualisation des données
- Fourni des insights quantitatifs basés sur les données
- Contribué à l'optimisation grâce à une prise de décision basée sur les données

DÉVELOPPEUSE WEB COLLÈGE ROUZBAHAN, IRAN

2020-2022

- Développé et assuré un soutien continu pour les sites web après leur mise en œuvre
- Spécialisé dans les solutions d'apprentissage en ligne, contribuant à leur développement et leur gestion

DESIGNEUSE ET PROGRAMMEUSE AGENCES DE PUBLICITÉ IRANIENNE UK118, IRAN

2018-2020

- Produit un code efficace et élégant en utilisant Python, SQL, BigQuery, CSS et HTML
- Créé des graphiques animés, des animations courtes et divers éléments de conception graphique en utilisant Adobe After Effects, Photoshop et Illustrator

CERTIFICAT ET COMPÉTENCES

- Certificat: Certificat Professionnel en Google Data Analytics
- Langages et Frameworks: Python, R, SQL, Julia, HTML, CSS
- Visualisation de Données : Tableau, R (ggplot2, Plotly)
- Outils d'Analyse de Données: Google Cloud Platform(GCP), Power BI, BigQuery, Pack Office, Excel, PowerPoint, KPI
- Bibliothèques de Machine Learning : Scikit-Learn, PyTorch, Keras, TensorFlow
- Protocoles Réseau : TCP/IP, UDP, DNS, http, SMTP
- **Design:** Adobe After Effect, Photoshop, Illustrator
- Autres: Problem Solving, Mature, Responsable, Organisée, Agile, Esprit d'équipe, Adaptation, Analytique

LANGUE

Anglais: Maîtrise professionnelle complète

Français: Niveau B2

Persan: Langue maternelle